【裁判字號】    92,裁,817
【裁判日期】    920619
【裁判案由】    考績
【裁判全文】
最  高  行  政  法  院  裁  定                    九十二年度裁字第八一七號
    抗  告  人  甲○○
右抗告人因與相對人銓敘部間考績事件，對於中華民國九十一年四月二十五日臺北高
等行政法院九十年度訴字第四五一三號裁定，提起抗告，本院裁定如左︰
    主  文
抗告駁回。
抗告訴訟費用由抗告人負擔。
    理  由
一、按抗告法院認抗告為不合法或無理由者，應為駁回抗告之裁定，行政訴訟法第二
    百七十二條準用民事訴訟法第四百九十二條第一項定有明文。
二、本件原裁定係以：抗告人原任國立台中師範學院技士職務，民國八十三年辦理考
    績時，經考列丁等免職，並經相對人八十四年八月二十三日八四台中甄一字第一
    一六六二一四號函核定依法應予免職。抗告人先後提起復審、再復審、行政訴訟
    及再審之訴，均遭駁回而告確定。惟抗告人於八十九年三月四日致函相對人，述
    及發現國立台中師範學院評定其八十三年另予考績丁等之違法事證，請相對人重
    加考核並逕予變更，經相對人於八十九年四月一日以八九銓二字第一八六九三五
    八號書函函復，以其尚無權責逕予變更八十三年之考績。嗣抗告人再檢具相關文
    件函請撤銷其八十三年另予考績，相對人於八十九年七月五日以八九銓二字第一
    九一九三八四號函，請主管機關教育部就抗告人質疑被竄改考績分數及偽造考績
    委員會會議紀錄等節詳加查明在案。抗告人不服相對人前開函復，於八十九年八
    月五日向公務人員保障暨培訓委員會提起訴願，經該會以八十九年八月二十四公
    保字第八九○四七九六號書函移由相對人斟酌辦理。嗣抗告人於八十九年八月二
    十八日復以同一案由向相對人聲請。經相對人依公務人員保障法相關規定，改以
    復審案件受理，並以八十九年十一月二十八日八九復決字第二八七號復審決定書
    決定復審不受理。抗告人不服，向公務人員保障暨培訓委員會提起再復審，案經
    該會以九十年三月二十七日九○公審決字第○○三五號再復審決定書決定「再復
    審不受理。」茲抗告人仍不甘服，提起本件行政訴訟。惟查就相對人上開八十九
    年四月一日書函指復「．．．台端不服八十三年另予考績考列丁等，．．先後提
    起復審、再復審、行政訴訟及再審之訴，均告確定，本案台端來函．．請本部重
    加考核並逕予變更乙節，以就同事件經行政法院判決確定，如發現未經斟酌之重
    要證物，應對行政法院之確定判決提起再審之訴，是以，本案非屬本部權責」觀
    之，僅將行政法院確定判決之效果告知抗告人，係屬單純的事實通知，並不發生
    具體法律效果，自非行政處分。至於相對人八十九年七月五日書函，依其所述內
    容「有關其八十三年度另予考績，被竄改考績分數及偽造考績委員會會議決議紀
    錄乙案，．．．請就案中黃員質疑有關考核委員評分表被竄改分數等節詳加查明
    惠復，俾憑研辦。」以觀，係屬相對人與考績主管機關教育部間，內部所為職務
    上之表示，非對抗告人申請事項所為之行政處分。上開二書函既非行政處分，自
    不得為行政訴訟之對象，抗告人對之提起撤銷訴訟，即非合法等情為由，予以駁
    回，經核並無違誤。
三、抗告意旨略謂：抗告人於八十九年二月二日提出申請書，請求相對人依公務人員
    考績法第十九條之規定，辦理「八十三年度另予考績被考核不公或徇私舞弊情事
    」「重加考核」，相對人以各種理由藉故不予辦理，依訴願法第二條規定，已逾
    越應作為之二個月期限，本件係針對八十九年二月二日所為申請而提出訴願，原
    裁定未予提及，違背事實認定。相對人八十九年七月五日復函僅係逾越法定期間
    應作為而不作為，故意拖延時間之證據。況該函仍可視為行政處分，即應作為而
    不作為，視為行政處分，依行政法院七十七年判字第二○五四號判決意旨，抗告
    人自得對之提起行政訴訟云云。惟查抗告人提起本件復審及再復審，其主旨均指
    明「不服銓函（八九銓二字第一九一九三八四和0000000）」等語，此
    有抗告人所具訴願書（經視為復審程序辦理）及再復審（理由）書附於復審及再
    復審卷可稽，是則本件訴訟標的為上開二函，原裁定對之加以審理，於法並無不
    合。又相對人八十九年七月五日八九銓二字第一九一九三八四號函件，業據原裁
    定審酌認定，係相對人與考績主管機關教育部間，內部所為職務上之表示，非屬
    行政處分。又本件核與本院七十七年度判字第二○五四號判決情節不同，無從比
    附援引。另抗告人所舉八十九年七月五日相對人代表人批示之「簽稿併陳」，係
    相對人內部簽呈，尚難據為有利於抗告人之認定。抗告意旨所訴各節，均無理由
    ，應予駁回。
四、依行政訴訟法第二百七十二條、第一百零四條、民事訴訟法第四百九十二條第一
    項、第九十五條、第七十八條，裁定如主文。
中    華    民    國    九十二      年      六        月     十九       日
                    最 高 行 政 法 院  第 四 庭
                                審 判 長 法  官      廖  政  雄
                                         法  官      趙  永  康
                                         法  官      林  清  祥
                                         法  官      鍾  耀  光
                                         法  官      姜  仁  脩
右  正  本  證  明  與  原  本  無  異
                                         法院書記官  張  雅  琴
中    華    民    國    九十二      年      六        月      二十      日


司法院資訊處製作；財團法人民間司法改革基金會備份。
